---
output: github_document
---

<!-- README.md is generated from README.Rmd. Please edit that file -->

```{r, include = FALSE}
knitr::opts_chunk$set(
  collapse = TRUE,
  comment = "#>",
  fig.path = "man/figures/README-",
  out.width = "100%"
)
```

# meteorologia

<!-- badges: start -->

[![Lifecycle: experimental](https://img.shields.io/badge/lifecycle-experimental-orange.svg)](https://lifecycle.r-lib.org/articles/stages.html#experimental)

<!-- badges: end -->

El objetivo de este paquete es analizar datos de estaciones meteorologicas, resumirlos y presentarlos

## Instalación

Podes instalar el paquete en [GitHub](https://github.com/) con:

``` r
# install.packages("pak")
pak::pak("biancarossi/meteorologia")
```

## Carga paquete

Se debe cargar el paquete con el siguente código.

```{r}
library(meteorologia)
```

## Funciones principales 

El paquete incluye tres funciones principales:

descargar_leer_estaciones() Descarga y lee los datos meteorológicos de una estación específica del INTA.

```{r}
 estacion1 <- leer_datos_estacion("NH0910", "../estacionNH0910.csv")
```

tabla_resumen_temperatura() Crea una tabla resumen con estadísticas básicas de temperatura (promedio, desvío, máximos y mínimos).

```{r}
tabla_resumen_temperatura(estacion1)
```

grafico_temperatura_mensual() Genera un gráfico de líneas con la temperatura promedio mensual de una o varias estaciones.

```{r}
grafico_temperatura_mensual(estacion1, c("purple"), "Temperatura promedio mensual")
```

## Créditos 

Datos meteorológicos obtenidos del Instituto Nacional de Tecnología Agropecuaria (INTA) – Sistema de Información y Gestión Agropecuaria (SIGA).

# Autores del paquete: Bianca Rossi y Liz Emilia Martinez
