---
title: "Introduccion al paquete meteorologia"
output: rmarkdown::html_vignette
vignette: >
  %\VignetteIndexEntry{Introduccion al paquete meteorologia}
  %\VignetteEngine{knitr::rmarkdown}
  %\VignetteEncoding{UTF-8}
---

```{r, include = FALSE}
knitr::opts_chunk$set(
  collapse = TRUE,
  comment = "#>"
)
```
## Introducción

En esta viñeta se muestra cómo usar las funciones del paquete meteorologia para trabajar con los datos meteorológicos del INTA – SIGA.
El paquete incluye funciones para:
- Descargar datos de distintas estaciones
- Generar resúmenes de temperatura
- Graficar resultados de manera clara.


Las tres funciones principales son:

- leer_datos_estacion()

- tabla_resumen_temperatura()

- grafico_temperatura_mensual()


Instalación del paquete

Antes de poder ejecutar el código de esta viñeta, es necesario instalar el paquete que estamos desarrollando en tu computadora.

# Instalar desde CRAN o GitHub según corresponda

# install.packages("meteorologia")

# devtools::install_github("usuario/meteorologia")

Cargar el paquete

Una vez instalado, cargalo con:

```{r}
library(meteorologia)
```

Descargar y leer datos de una estación

La función leer_datos_estacion() sirve para descargar y leer los datos meteorológicos de una estación del INTA.

Primer argumento: el código (id) de la estación, por ejemplo "NH0472".

Segundo argumento: la ruta o carpeta donde se guardarán los datos (por ejemplo "datos/estacionNH0472.csv").

Descargar y leer los datos de la estación NH0472

```{r}
estacion1 <- leer_datos_estacion("NH0472", "../estacionNH0472.csv")
```


Si el archivo ya está guardado en esa ruta, la función no lo vuelve a descargar; simplemente lo lee desde el archivo existente.
El resultado es un conjunto de datos (data frame o tibble) con las variables meteorológicas medidas en esa estación.


Crear una tabla resumen de temperatura

Una vez que tenemos los datos, podemos generar un resumen estadístico de la temperatura con tabla_resumen_temperatura().

Esta función calcula, para cada estación:

- Promedio de la temperatura a 150 cm

- Desvío estándar

- Temperatura máxima

- Temperatura mínima

Ejemplo

```{r}
resumen_temp <- tabla_resumen_temperatura(estacion1)
resumen_temp
```



El resultado es una tabla que muestra estas medidas resumidas.
Esto permite tener una idea rápida del comportamiento térmico de la estación a lo largo del tiempo.

Graficar la temperatura mensual promedio

La función grafico_temperatura_mensual() permite visualizar las temperaturas promedio mensuales de una o varias estaciones.

Argumento 1: el conjunto de datos de las estaciones.

Argumento 2: un vector con los colores a usar en el gráfico, debe coincidir con la cantidad unica de estaciones que haya en el dataset.

Argumento 3 (opcional): un título para el gráfico.

```{r}
grafico_temperatura_mensual(estacion1, c("purple"), "Temperatura mensual promedio - Estación NH0472")
```


El resultado es un gráfico de líneas que muestra cómo varía la temperatura promedio por mes.

Flujo completo del paquete:

Con estas funciones el flujo típico es:

1. Descargar los datos automáticamente.

2. Analizarlos con un resumen estadístico.

3. Visualizarlos de manera clara con un gráfico.
